【裁判字號】    89,易緝,57
【裁判日期】    890426
【裁判案由】    詐欺
【裁判全文】
臺灣臺北地方法院刑事判決              八十九年度易緝字第五七號
    公  訴  人  臺灣臺北地方法院檢察署檢察官
    被      告  甲○○
右列被告因詐欺案件，經檢察官提起公訴（八十五年度偵字第二五八二三、二六九六
五號），本院判決如左：
    主      文
甲○○意圖為自己不法之所有，以詐術使人將第三人之物交付，處有期徒刑柒月。
    事      實
甲○○明知自己無支付能力，竟意圖為自己不法之所有，先則接續向羅山勝、朱登瑞
等人預收費用後，於民國八十五年八月十二日，以電話向設於台北市○○○路○段十
六號九樓之二之國際山水社有限公司（以下簡稱國際山水社）職員乙○○連繫，誆稱
欲委託其代辦甲○○、黃培書、尤文明、柯鴻欽、柯陳金英、謝富裕、羅山、朱登瑞
等人之護照，赴越南簽證、機票、保險等事項，致乙○○不知有詐陷於錯誤而同意為
其辦理之，並約定費用俟完成後再行支付，繼於同年八月十二日、九月六日、九月二
十四日、九月二十五日，由甲○○親至國際山水社或由乙○○前去其位於台北縣土城
市○○路○段二十二巷七號六樓住處收取證件，國際山水社即代為完成各項旅行證件
，共計代墊花費新台幣五萬一千元，詎甲○○僅支付七千元後即拒不付款，且搬離前
開住處不知去向，直至羅山勝、朱登瑞二人親來取件並告以費用早已支付予甲○○等
情，國際山水社始知受騙。案經台北市政府警察局中山分局移送國際山水社訴請台灣
台北地方法院檢察署偵查起訴。
    理      由
一、訊據被告矢口否認詐欺犯行，辯稱：我當時認識乙○○，結果我將機票辦理好了
    ，全部費用五萬元，我身上只有七千元就先付了，結果有二個人先將證件拿走，
    其他的人都沒給我，我自己又出車禍沒收到錢，：：我欠他四萬四千元等語；惟
    查，右揭事實，業據告訴人國際山水社、乙○○等指訴綦詳，且有甲○○護照、
    律師函、代收代辦確認書各影本在卷足憑，被告詐欺意圖甚為明確，所辯純係卸
    責之詞，犯行洵堪認定。
二、核被告所為，係犯刑法第三百三十九條第一項之意圖為自己不法之所有，以詐術
    使人將第三人之物交付罪；其先後行為為接續行為。爰審酌被告犯罪之動機、手
    段、對被害人所受損害之程度等一切情狀，量處如主文所示之刑，以示懲儆。
據上論斷，應依刑事訴訟法第二百九十九條第一項前段，刑法第三百三十九條第一項
，罰金罰鍰提高標準條例第一條前段判決如主文。
本案經檢察官陳錫柱到庭執行職務
中      華      民      國      八十九      年    四      月   二十六   日
                              臺灣臺北地方法院刑事第七庭
                                  法  官  范仁勳
右正本證明與原本無異。
如不服本判決，應於判決送達後十日內，向本院提出上訴狀。
  書記官  王黎輝
中      華      民      國      八十九      年    四      月   二十七   日
附錄本案論罪科刑法條全文
刑法第三百三十九條第一項
一意圖為自己或第三人不法之所有，以詐術使人將本人或第三人之物交付者，處五年
  以下有期徒刑、拘役或科或併科一千元以下罰金。
二以前項方法得財產上不法之利益或使第三人得之者亦同。
三前二項之未遂犯罰之。


司法院資訊處製作；財團法人民間司法改革基金會備份。
